Inventaris van het archief van de Droogdokmaatschappij Tandjong Priok, 1890-1978
Nationaal Archief, Den Haag
Droogdokmaatschappij Tandjong Priok
Droogdokmij. Tandjong Priok
1890-1978
I26178
3.00 meter; 59 inventarisnummers.
Nationaal Archief, Den Haag
Droogdokmaatschappij Tandjong Priok, 1891-1972
De NV Droogdokmaatschappij Tandjong Priok had als doel: exploitatie in Nederlands-Indië van scheepsbouw- en reparatiewerven, constructiewerkplaatsen en gelegenheden tot het droogzetten van schepen. Het archief, dat de jaren 1890-1978 bestrijkt, bevat notulen, correspondentie, bescheiden betreffende de bedrijfsvoering in Tandjong Priok en een aantal kleinere dossiers over uiteenlopende onderwerpen van directeur R. Josseling de Jong. Onder de stukken bevinden zich ook blauwdrukken van bouwtekeningen van gebouwen, terreinen en installaties en foto's van het bedrijf.
Archiefvorming
Geschiedenis van de archiefvormer
Toelichting
De NV Droogdokmaatschappij Tandjong Priok werd in 1891 opgericht met als zetel Rotterdam. Het doel van de maatschappij was: exploitatie in Nederlands-Indië van scheepsbouw- en reparatiewerven, constructiewerkplaatsen en gelegenheden tot het droogzetten van schepen. De vestigingen in Indonesië werden - net als de bezittingen van andere Nederlandse ondernemingen - eind vijftiger jaren genationaliseerd. De liquidatie van de maatschappij was in 1972 voltooid.
Geschiedenis van het archiefbeheer
Het archief van de Droogdokmaatschappij Tandjong Priok werd in 1995 geschonken door de beheerder van het archieffonds Belindo, de heer F.A.T.M. Spierings te Naarden.
De rechtstitel is (nog) onbekend
2.20
Aanwijzingen voor de gebruiker
Openbaarheidsbeperkingen
Volledig openbaar.
Materiële beperkingen
Aanvraaginstructie
Openbare archiefstukken kunnen online worden aangevraagd en gereserveerd. U kunt dit ook via de terminals in de studiezaal van het Nationaal Archief doen. Om te kunnen reserveren dient u de volgende stappen te volgen:
U maakt een profiel aan op www.gahetna.nl, en logt vervolgens in
Via de archiefinventaris (alleen de beschrijvingen met rode nummers) selecteert u het gewenste archiefstuk door op de knop 'Reserveren' te klikken
In het volgende scherm geeft u aan op welke dag u het archiefstuk wilt inzien
Indien u zich bevindt in de studiezaal en een tafelnummer heeft ontvangen kunt u dit nummer vermelden. Als u geen tafelnummer heeft kunt u tafelnummer 777 laten staan
Vervolgens bevestigt u uw reservering door deze te versturen.
Verwant materiaal
Beschikbaarheid van kopieën
In dit archief bevinden zich blauwdrukken van bouwtekeningen van gebouwen, terreinen en installaties, evenals foto's van het bedrijf.
Verwante archieven
Het archieffonds Belindo beheert archieven van voormalige Indische cultuurmaatschappijen. Zie ook toegang 2.20.37.11.
Beschrijving van de series en archiefbestanddelen
- Notulen van algemene vergaderingen van aandeelhouders, 1910-1962; 1; 1 deel
- Notulen van jaarlijkse algemene vergaderingen van aandeelhouders, 1891-1946; 2; 1 pak
- Notulen met bijlagen en presentielijsten inzake algemene aandeelhoudersvergaderingen, 1951-1960; 3; 1 pak
- Notulen met bijlagen betreffende algemene aandeelhoudersvergaderingen, 1961-1970; 4; 1 omslag
- Notulen van vergaderingen van de Raad van Commissarissen, 1891-1956; 5-9; 5 delen
  - 1891 (mei 26) - 1907 (januari 1), 5
  - 1907 (april 5) - 1916 (maart 25), 6
  - 1916 (mei 12) - 1923 (mei 12), 7
  - 1923 (aug. 10) - 1929 (sept. 20), 8
  - 1929 (dec. 31) - 1956 (mei 12), 9
- Ingekomen algemene correspondentie uit Tandjong Priok, gewoon, 1951-1958; 10-16; 7 pakken
  - 1951, 10
  - 1952, 11
  - 1953, 12
  - 1955, 13
  - 1956, 14
  - 1957, 15
  - 1958, 16
- Ingekomen privé-correspondentie of vertrouwelijke correspondentie uit Tandjong Priok: bedrijfsrapporten, 1949-1958; 17-26; 10 pakken
  - 1949-1950. Bedrijfsrapporten nr. 1-34., 17
  - 1951. Bedrijfsrapporten nr. 501-546., 18
  - 1951. Brieven., 19
  - 1952, 20
  - 1953, 21
  - 1954, 22
  - 1955, 23
  - 1956, 24
  - 1957, 25
  - 1958, 26
- Doorslagen van uitgaande brieven aan Tandjong Priok, 1949-1958; 27-31; 5 pakken
  - 1951, 27
  - 1956, 28
  - 1957-1958, 29
  - Privé. 1949-1951., 30
  - Vertrouwelijk. 1952-1958., 31
- "Bescheiden", houdende afrekeningen van de bedrijfsvoering in Tandjong Priok per kostensoort, 1957-1958; 32-33; 2 pakken
  - 1957, 32
  - 1958, 33
- Stukken betreffende personeelsaangelegenheden, 1952-1960; 34; 1 pak
- Correspondentie met advocaten over civielrechtelijke en administratiefrechtelijke kwesties, 1957-1958; 35; 1 omslag
- Doorslagen van uitgaande brieven met Nederlandse relaties. 1958., 36; 1 pak
- Correspondentie met commissarissen na de nationalisatie van de maatschappij door de Republik Indonesia, 1959-1978; 37-41; 5 pakken
  - 1959-1961, 37
  - 1962-1965, 38
  - 1965-1968, 39
  - 1968-1976, 40
  - 1976-1978, 41
- Statuten, concessies en oude instructies, met een historisch artikel, 1890-1957; 42; 1 omslag
- Jaarverslagen over 1891-1970, 43; 1 pak
- Eigendomsbewijzen van huizen in Jakarta en huurcontracten voor het dokcomplex in Tandjong Priok, 1948-1952; 44; 1 omslag
- Akten van volmacht aan procuratiehouders en administrateurs, 1926-1955; 45; 1 omslag
- Becijferingen. belastingstukken, balansstukken, 1954-1957; 46-47; 2 pakken
  - 1954-1956, 46
  - 1957, 47
- Personeelsstaten en stukken betreffende pensioenaangelegenheden, 1939-1958; 48; 1 omslag
- Accountantsrapporten, 1957-1972; 49; 1 omslag
- Stukken betreffende de reorganisatie van de administratie. 1957., 50; 1 omslag
- Specimina van bewijzen van aandeel. 1915., 51; 1 omslag
- Blauwdrukken van bouwtekeningen van gebouwen, terreinen en installaties, 1937-1956; 52; 1 pak
- Inventarisstaten en waardeschattingen, 1957-1958; 53; 1 pak
- Stukken betreffende de likwidatie, 1971-1972; 54; 1 omslag
- Diverse kleine dossiers van de directeur R. Josseling de Jong over relaties, kwesties, reizen, rapporten e.d, 1950-1958; 55; 1 omslag
- Balansboek, 1938-1965; 56; 1 deel
- Aandelenregister, met bijlagen, 1929-1935; 57; 1 deel
- Magazijninventaris per 15 december 1957., 58; 1 portefeuille
- Verzamelde foto's van het bedrijf na 1950, de vervaardigde boten in 1909-1953, en luchtfoto's van de werf, 1910-1953; 59; 1 album